【裁判字號】    94,易,600
【裁判日期】    950420
【裁判案由】    違反電子遊戲場業管理條例
【裁判全文】
臺灣士林地方法院刑事判決               94年度易字第600號
公  訴  人  臺灣士林地方法院檢察署檢察官
被      告  甲○○
            乙○○
上列被告因違反電子遊戲場業管理條例案件，經檢察官提起公訴
（94年度偵字第5698號），本院判決如下：
    主  文
乙○○違反未依電子遊戲場業管理條例辦理營利事業登記者，不
得經營電子遊戲場業之規定，處有期徒刑參月，如易科罰金以
佰元折算壹日。
扣案「神秘魔法石」、「世界盃足球機」電子遊戲機貳台（含Ｉ
Ｃ板共陸塊）、新台幣壹仟零玖拾元，均沒收。
甲○○無罪。
    事  實
一、乙○○明知未依規定辦理營利事業登記者，不得經營電子遊
    戲場業，竟自民國（以下同）93年10月1 日起，以每月新臺
    幣（下同）7,000 元之租金，租用臺北縣淡水鎮○○街○ 段
    1 號甲○○所經營「萊富便利超商」之側門，擺設電子遊戲
    機「世界盃足球機」變異體1 台、「神秘魔法石」變異體1
    台，供不特定顧客以每次投入10元硬幣方式打玩，經營電子
    遊戲場業。嗣於94年1 月4 日17時47分許，為警在上址查獲
    ，並扣得上開電子遊戲機具2 台、IC板6 塊及機具內之硬幣
    共計1,090 元。
二、案經臺北縣政府警察局淡水分局報告台灣士林地方法院檢察
    署檢察官偵查起訴。
    理  由
一、訊據被告乙○○對於上揭時、地擺設「神秘魔法石」、「世
    界盃足球機」電動機具各1 台，供不特定人把玩，且未辦理
    電子遊戲場業營利事業登記等情不諱，惟矢口否認有何違反
    電子遊戲場業管理條例犯行，辯稱：被查獲的「神秘魔法石
    」、「世界盃足球機」電動機具各1 台是經濟部核准的機台
    ，伊才買下，且該機台為贈品機，並非屬電子遊戲機云云，
    並提出經濟部91年9 月16日經商字第09102209240 號、91年
    11月25日經商字第09102274570 號函釋各一紙為證。
二、經查：
 1、被告乙○○租用陳文昌在臺北縣淡水鎮○○街○ 段1 號所經
    營「萊富便利超商」之側門擺設上揭電動機具，該超商登記
    名稱為「欣觀點企業有限公司」，其登記營業項目為各種瓶
    裝罐裝盒裝之果汁汽水礦泉水飲料代理經銷買賣業務、各種
    食品罐頭冷藏冷凍食品菸酒日用品雜貨代理經銷買賣業務，
    有台北縣政府營利事業登記證1 張在卷足憑，且被告乙○○
    亦自承並未辦理電子遊戲場業登記等情，堪以認定。
 2、本件扣案被告乙○○所擺設之神秘的魔法石販賣機（THE
    PHILOSOPH ER’S STONE）、 世界盃足球機（WORLD CUP
    GIFT MACHINE）等電動機具有重複押分、累計得分之功能，
    業據被告乙○○供承在卷，並經證人即臺北縣聯合稽查小組
    承辦人丙○○到庭結證屬實，且扣案之神秘的魔法石販賣機
    之A 、B 、C 三桿禮品分別標價100 分、500 分、1000分，
    投入10元可以把玩購買禮品所附贈之彈珠台遊戲，中三連線
    得2 倍分數，與證人即風成電子貿易有限公司負責人陳翠玲
    於本院審理時結證稱：該公司出廠送評鑑核准之神秘魔法石
    販賣機之遊戲機桿上吊有禮品，投10元就可選擇禮品，並把
    玩遊戲一次，不管遊戲結果如何？連線幾次？遊戲均結束，
    無法累積得分之機具顯然不同；且依該販賣機之說明書本
    機器投幣後可選擇A 、B 、C 三桿之其中一種禮品購買。
    客人可選擇先遊戲後購買或先購買再遊戲。先遊戲後購買
    ：投幣時投入如機台上A 、B 、C 桿之任一桿欲購買之禮品
    相同金額，機台上之珠子會掉落，遊戲開始，機台會視珠子
    投入之多寡加以鼓勵話語，遊戲結束後禮品會自動掉落機台
    下方之出口。先購買後遊戲：投入與欲購買之禮品相同金
    額，禮品掉落後遊戲開始，遊戲方式同上述。本機台完全
    無射倖性。又扣案之世界盃禮品自動販賣機亦有A 、B 、C
    三桿，分別標價1500元、800 元、500 元，投入10元可把玩
    ，中4 線可得3 倍分數，無連線則無得分，是該機台有轉（
    押）注、積分等功能，具射倖性，與飛絡力電子有限公司出
    廠送評鑑核准之世界盃禮品自動販賣機說明書所載本機器
    投幣後可選擇A 、B 、C 、D 桿之其中一種禮品購買。客
    人可選擇先遊戲後購買或先購買再遊戲。先遊戲後購買：
    投幣時投入如機台上A 、B 、C 、D 桿之任一桿欲購買之禮
    品相同金額，機台上之珠子會掉落，遊戲開始，機台會視珠
    子投入之多寡加以鼓勵話語，遊戲結束後禮品會自動掉落機
    台下方之出口。先購買後遊戲：投入與欲購買之禮品相同
    金額，禮品掉落後遊戲開始，遊戲方式同上述。本機台完
    全無射倖性等情顯然不同。況依臺北縣政府94年5 月2 日北
    府建商字第0940342771號函略以：「... 經濟部92年3 月28
    日經商字第09200522410 號函略以：『... 三、名稱雖相同
    ，為其操作過程顯不相同，已非原始申請之機具，為提供遊
    戲之遊樂機具，與一般之自動販賣機不同，應屬電子遊戲場
    業管理條例所規範之電子遊戲機，須依上開條例申請評鑑分
    類』，據此，前開操作方式變異之各式商品販賣機應屬電子
    遊戲場業管理條例第4 條所規範之電子遊戲機具。」，有該
    函1 紙在卷可參，是足堪認上揭2 台「神秘魔法石」、「世
    界盃足球機」電動機具之軟體或相關操作功能已遭修改，與
    經濟部評鑑通過之「神秘魔法石」、「世界盃足球機」非屬
    電子遊戲機迥不相同，而屬變異體，此外，復有前揭電子遊
    戲機2 台（含ＩＣ板6 塊）、機具內硬幣共1090元扣案及臺
    北縣政府聯合查報小組稽查電子遊戲場業紀錄表現場照片11
    張在卷可憑，是被告乙○○所辯，顯屬卸責飾詞，不足採信
    ，其犯行堪予認定，應依法論科。
三、核被告乙○○所為，係違反電子遊戲場業管理條例第15條規
    定，應依同法第22條論處。被告乙○○自93年10月1 日起至
    94年1 月4 日止，在上揭地點經營電子遊戲場業，係反覆從
    事同一業務之行為，在法律之評價上，仍屬單純一罪。爰審
    酌被告經營電子遊戲場之時間及機臺數量，犯後猶執詞卸責
    顯無悔意等一切情狀，量處如主文第1 項所示之刑，並諭知
    易科罰金之折算標準，以示懲儆。扣案之電子遊戲機2台（
    含ＩＣ板6 塊），為被告乙○○所有，業據其供陳在卷，且
    係供犯本罪所用之物，應依刑法第38條第1 項第2 款之規定
    宣告沒收，扣案機台內硬幣1090元，為被告乙○○犯本罪所
    得之物，應依刑法第38條第1 第3 款之規定宣告沒收。
三、公訴意旨另以：被告甲○○係台北縣淡水鎮○○街○段1 號
    「萊富便利超商」負責人，明知未依規定辦理營利事業登記
    者，不得經營電子遊戲場業，竟與被告乙○○基於違規經營
    電子遊戲場業之犯意聯絡，自93年10月1 日起，由被告甲○
    ○以每月新台幣7,000 之代價，提供該便利超商之騎樓及供
    應電源，供乙○○擺設電子遊戲機「世界杯足球機」變異體
    1 台、「神秘魔法石」變異體1 台，共同經營電子遊戲場業
    ，因認被告甲○○亦涉犯電子遊戲場業管理條例第15條之規
    定，應依同法第22條論處云云。
 1、按犯罪事實應依證據認定之，無證據不得認定犯罪事實。又
    不能證明被告犯罪者，應諭知無罪之判決，刑事訴訟法第
    154 條第2 項、第301 條第1 項分別定有明文，又事實之認
    定，應憑證據，如未能發現相當證據，或證據不足以證明，
    自不能以推測或擬制之方法，為裁判基礎；且被告否認犯罪
    事實所持之辯解，縱屬不能成立，仍非有積極證據足以證明
    其犯罪行為，不能遽為有罪之認定。
 2、公訴人認被告甲○○涉有上揭犯行，無非以其所經營之「萊
    富便利超商」登記名稱為「欣觀點企業有限公司」，其登記
    營業項目並不含電子遊戲場業之登記，而竟在其側門擺設被
    告乙○○所有之電子遊戲機「世界杯足球機」變異體1 台、
    「神秘魔法石」變異體1 台，為其論據。
 3、訊據被告甲○○矢口否認有違法經營電子遊戲場業之犯行，
    辯稱：其僅將超商之側門以每月7,000 元之租金租給被告乙
    ○○擺設遊戲機具並供電，擺設時被告乙○○有提出「神秘
    魔法石」、「世界盃足球機」2 台電動機具經經濟部核准之
    文件供其觀看，並宣稱該機具是合法之機台，其才同意擺設
    ，其並不知該機台為變異體，屬電子遊戲機，且其對該機具
    不熟悉，不負責管理該機台等語。
 4、經查被告乙○○於本院準備程序時亦坦承是以每月7,000 元
    之租金（包括電費）向被告甲○○租用上揭超商之側門擺設
    遊戲機具，機具內之錢均由伊親自收取，且於擺設時確有提
    出「神秘魔法石」、「世界盃足球機」2 台電動機具經經濟
    部核准之文件供被告甲○○觀看等情明確，核與被告甲○○
    所辯相符，是被告甲○○僅是出租地方供被告乙○○擺設機
    具，而收取租金，機具非屬被告甲○○所有，且自上揭機具
    外觀上觀之確實與經濟部核准之機具相同，實無法苛責其有
    有知悉上揭二台機具之軟體或相關操作功能已遭修改，與經
    濟部核准之機具不同，為變異體之義務，是被告甲○○所辯
    其不知情等語，誠屬可信，此外復查無其他積極證據足資認
    定被告甲○○有明知上揭2 台機具為電子遊戲機，而與被告
    乙○○有犯意聯絡或行為分擔之犯行，自不能證明其犯罪，
    應為無罪判決之諭知。
據上論斷，應依刑事訴訟法第299 條第1 項前段、第301 條第1
項，電子遊戲場業管理條例第22條、刑法第11條前段、第41條第
1 項前段、第38條第1 項第二款、第三款，罰金罰鍰提高標準條
例第2 條，判決如主文。
本案經檢察官陳銘峰到庭執行職務
中    華    民    國    95    年    4     月    20  日
                  刑事第二庭審判長法  官  林清吉
                                  法  官  馬傲霜
                                  法  官  張國棟
以上正本證明與原本無異。
如不服本判決，應於判決送達後10日內，向本院提出上訴狀。
                                  書記官  陳如玲
中    華    民    國    95    年    4     月    21    日
附錄本案論罪科刑法條全文：
電子遊戲場業管理條例第22條
違反第十五條規定者，處行為人一年以下有期徒刑、拘役或科或
併科新台幣五十萬元以上二百五十萬元以下罰金。


司法院資訊處製作；財團法人民間司法改革基金會備份。
